臺灣臺中地方法院刑事裁定
111年度單禁沒字第514號
聲  請  人  臺灣臺中地方檢察署檢察官
被      告  施博凱





上列聲請人因被告違反毒品危害防制條例案件，聲請單獨宣告沒
收（111年度聲沒字第395號），本院裁定如下：
    主    文
扣案如附表編號1至7所示之物，均沒收銷燬之。
    理    由
一、聲請意旨略以：被告施博凱因施用毒品案件，(一)於民國10
    8年2月21日22時30分許，在臺中市○○區○○路0段000號之全家
    超商前，因形跡可疑為警盤查，主動交付如附表編號1至3所
    示之物與警方查扣；又於同年月22日15時26分許，經警移送
    臺灣臺中地方檢察署複訊時，由該署法警在其背包搜出如附
    表編號4至6所示之物。(二)於109年5月6日16時45分許，在
    臺中市北區自強街與自強一街交岔路口，因神情異常為警攔
    查，主動交付如附表編號7至10所示之物與警方扣案。而扣
    案如附表編號1至7所示之物經送驗後，確實為第二級毒品甲
    基安非他命及留有甲基安非他命之滴管難以分離，均為違禁
    物，爰依刑法第38條第1項、第40條第2項，毒品危害防制條
    例第18條第1項前段之規定，聲請單獨宣告沒收銷燬等語。
二、按違禁物或專科沒收之物得單獨宣告沒收；查獲之第一、二
    級毒品，不問屬於犯罪行為人與否，均沒收銷燬之，刑法第
    40條第2項及毒品危害防制條例第18條第1項前段分別定有明
    文。
三、經查：
(一)被告前因施用毒品案件，經本院以110年度毒聲字第1162號
    裁定入勒戒處所觀察、勒戒，因認無繼續施用毒品之傾向，
    於111年1月6日出所。又被告於108年2月20日22時許，在臺
    中市○區○○○○街00巷0號1樓居處房間內，以將第二級毒品甲
    基安非他命加水後復以針筒注射之方式，施用第二級毒品甲
    基安非他命1次，嗣於同年月21日22時30分許，在臺中市○○
    區○○路0段000號之全家超商前，因形跡可疑為警盤查，主動
    交付如附表編號1至3所示之物與警方查扣，後於同年月22日
    15時26分許，經警移送臺灣臺中地方檢察署複訊時，由該署
    法警在其背包搜出如附表編號4至6所示之物；另被告於109
    年5月5日8時58分許經臺灣臺中地方檢察署觀護人採尿後某
    時，在臺中市某處，以玻璃球燒烤方式，施用第二級毒品甲
    基安非他命1次，嗣於同年月6日16時45分許，在臺中市北區
    自強街與自強一街交岔路口，因神情異常為警攔查，主動交
    付如附表編號7至10所示之物與警方扣案。而被告上開2次施
    用毒品之時間，均係在執行前揭觀察、勒戒前，應為上開觀
    察、勒戒效力所及，是上開2次施用毒品之行為嗣經臺灣臺
    中地方檢察署檢察官以110年度撤緩毒偵字第244、245、246
    號為不起訴處分等情，有臺中市政府警察局烏日分局搜索扣
    押筆錄、扣押物品目錄表、臺灣臺中地方檢察署108年2月22
    日報告、臺中市政府警察局第二分局扣押筆錄、扣押物品目
    錄表、本院110年度毒聲字第1162號刑事裁定、臺灣臺中地
    方檢察署110年度撤緩毒偵字第244、245、246號不起訴處分
    書、臺灣高等法院被告前案紀錄表在卷可查，此部分事實，
    堪以認定。
(二)而本件扣案如附表編號1至7所示之物，經送請衛生福利部草
    屯療養院鑑定結果，確均已從中檢出甲基安非他命成分，有
    該院108年3月14日草療鑑字第1080300057號、108年4月16日
    草療鑑字第1080400170號、109年5月15日草療鑑字第109050
    0254號鑑定書在卷可證。而甲基安非他命屬毒品危害防制條
    例第2條第2項第2款所管制之第二級毒品，非經主管機關許
    可，不得製造、販賣、運輸、施用、持有，足見上開扣案物
    ，確屬違禁物無訛，爰依毒品危害防制條例第18條第1項前
    段、刑法第40條第2項規定，諭知單獨宣告沒收銷燬；另用
    以包裝前揭第二級毒品甲基安非他命之包裝袋6只、滴管1支
    ，其與所殘留之毒品皆難以析離，自應全部視為毒品，亦應
    依毒品危害防制條例第18條第1項前段規定宣告沒收銷燬之
    ；至因鑑驗耗盡之第二級毒品耗損部分，既已滅失，自無庸
    再為沒收銷燬之諭知。
四、依刑事訴訟法第220條，毒品危害防制條例第18條第1項前段
    ，刑法第11條、第40條第2項，裁定如主文。
中　　華　　民　　國　　111 　年　　 5　　月　　31　　日
                  刑事第十四庭  法　官　江健鋒
以上正本證明與原本無異。
如不服本裁定，應於送達後5日內向本院提出抗告狀（應附繕本
）。
                                書記官　呂偵光
中　　華　　民　　國　　111 　年　　 5　　月　　31　　日

附表：
編號 名稱 數量 備註 1 透明結晶（含包裝袋1只） 1包（驗餘淨重1.8976公克） 經衛生福利部草屯療養院鑑定結果，均檢出第二級毒品甲基安非他命成分（108年3月14日草療鑑字第1080300057號鑑定書，臺灣臺中地方檢察署108年度安保字第643號） 2 透明結晶（含包裝袋1只） 1包（驗餘淨重0.8422公克）  3 透明結晶（含包裝袋1只） 1包（驗餘淨重0.5970公克）  4 透明結晶（含包裝袋1只） 1包（驗餘淨重0.0563公克） 經衛生福利部草屯療養院鑑定結果，均檢出第二級毒品甲基安非他命成分（108年4月16日草療鑑字第1080400170號鑑定書，臺灣臺中地方檢察署108年度安保字第233號） 5 透明結晶（含包裝袋1只） 1包（驗餘淨重0.0901公克）  6 滴管（內含透明結晶） 1支（驗餘淨重0.1858公克）  7 褐色結晶（含包裝袋1只） 1包（驗餘淨重0.1283公克） 經衛生福利部草屯療養院鑑定結果，檢出第二級毒品甲基安非他命成分（109年5月15日草療鑑字第1090500254號鑑定書，臺灣臺中地方檢察署109年度安保字第582號） 8 玻璃球 1個 未聲請沒收 9 殘渣袋 2個 未聲請沒收 10 注射針筒 2支 未聲請沒收